臺灣板橋地方法院刑事判決　　　　　　　96年度訴字第4461號
公　訴　人　臺灣板橋地方法院檢察署檢察官
被　　　告　甲○○
右列被告因違反毒品危害防制條例案件，經檢察官提起公訴 (96
年度毒偵字第8042號)， 本院於準備程序進行中，被告就被訴之
事實為有罪之陳述，經告知被告簡式審判程序之旨，並聽取當事
人之意見後，裁定進行簡式審判程序，判決如左：
    主  文
甲○○施用第一級毒品，處有期徒刑柒月；又施用第二級毒品，
處有期徒刑參月，扣案之第二級毒品安非他命驗餘淨重零貳捌玖
公克沒收銷燬之，上揭包裝毒品之包裝袋壹只、吸食器壹組沒收
。應執行有期徒刑捌月。扣案之第二級毒品安非他命驗餘淨重零
貳捌玖公克沒收銷燬之，上揭包裝毒品之包裝袋壹只、吸食器壹
組沒收。
    事  實
一、甲○○前於民國95年間，因施用毒品案件，經臺灣臺北地方
    法院以95年度毒聲字第904 號裁定送勒戒處所執行觀察、勒
    戒後，認無繼續施用毒品之傾向，於96年8 月27日執行完畢
    釋放出所，並經臺灣臺北地方法院檢察署檢察官以96年度毒
    偵緝字第183 、184 號、96年度毒偵字第1592、2398號為不
    起訴處分確定。詎仍不知悔改，於上開觀察、勒戒執行完畢
    釋放後5 年內，分別基於施用第一級、第二級毒品之犯意，
    於96年10月7 日晚間某時，在臺北縣新店市○○路663 巷1
    弄4 號住處，以將第一級毒品海洛因置於香菸內之方式施用
    第一級毒品海洛因1 次；復於96年10月8 日17時許，亦在上
    址，以將第二級毒品安非他命放置於玻璃球吸食器內，下端
    以火燒烤，吸取其煙之方式施用第二級毒品安非他命1 次。
    嗣於同日23時30分許，甲○○行經臺北縣三重市○○路○段
    與永福街口前，經警發現形跡可疑而上前盤查，甲○○乃主
    動交出身上之甲基安非他命1 小包及吸食器1 組。
二、案經臺北縣政府警察局三重分局報請臺灣板橋法院檢察署檢
    察官偵查起訴。
    理  由
壹、程序部分：按除被告所犯為死刑、無期徒刑、最輕本刑為三
    年以上有期徒刑之罪或高等法院管轄第一審案件者外，於第
    一次審判期日前之準備程序進行中，被告先就被訴事實為有
    罪之陳述時，審判長得告知被告簡式審判程序之旨，並聽取
    當事人、代理人、辯護人及輔佐人之意見後，裁定進行簡式
    審判程序，刑事訴訟法第273條之1第1項定有明文。經核本
    件被告甲○○所犯係死刑、無期徒刑、最輕本刑為三年以上
    有期徒刑以外之罪，其於準備程序中就被訴事實為有罪之陳
    述，經法官告知簡式審判程序之旨，並聽取公訴人、被告之
    意見後，本院爰依首揭規定，合議裁定由受命法官獨任進行
    簡式審判程序，合先敘明。
貳、實體方面：
一、前開犯罪事實，業據被告甲○○於本院審理中坦承不諱，且
    其為警查獲時所採集之尿液，經送台灣檢驗科技股份有限公
    司檢驗結果，確呈安非他命類及鴉片類陽性反應，有該公司
    96年10月29日濫用藥物尿液檢驗報告在卷足稽，並有扣案之
    第二級毒品安非他命一包（有台灣檢驗科技股份有限公司96
    年10月26日濫用藥物檢驗報告書乙紙可參）及吸食器一組附
    卷可資佐證，足證被告之前開自白核與事實相符。又被告前
    於96年間，因施用毒品案件，經臺灣臺北地方法院以95年度
    毒聲字第904 號裁定送勒戒處所執行觀察、勒戒後，認無繼
    續施用毒品之傾向，於96年8 月27日執行完畢釋放出所，並
    經臺灣臺北地方法院檢察署檢察官以96年度毒偵緝字第183
    、184 號、96年度毒偵字第1592、2398號為不起訴處分確定
    ，有臺灣高等法院檢察署被告前案紀錄表在卷可按。是被告
    於觀察勒戒執行完畢釋放後，5 年內再犯上開施用毒品犯行
    ，至為明確。是被告施用第一、二級毒品安非他命之犯行，
    洵足認定，應依法論科。
二、核被告甲○○所為，係犯毒品危害防制條例第十條第一項施
    用第一級毒品及第二項施用第二級毒品之罪。又被告因其施
    用行為，而持有第一級毒品海洛因及第二級毒品安非他命之
    持有行為，其持有之低度行為應為施用之高度行為所吸收，
    均不另論罪。又被告所犯前開二罪，犯意各別，行為互異，
    應予分論併罰。爰審酌被告之素行、犯罪之動機、目的、手
    段，智識程度、施用毒品祗係戕害其自己身心，並無加害他
    人，兼衡本件施用毒品之次數僅一次，犯罪後業已坦承犯行
    ，態度良好等一切情狀，量處如主文所示之刑，並定其應執
    行之刑，以示懲儆。至扣案之第二級毒品安非他命，驗餘淨
    重0.289 公克，係查獲之煙毒，爰依毒品危害防制條例第18
    條第1 項前段之規定宣告沒收銷燬。另扣案包裝上揭毒品之
    外包裝袋一個，係用以包裹毒品，具防止裸露、逸出及潮濕
    之功用，便於攜帶施用，及吸食器一組，均係供被告持有第
    二級毒品所用之物，且經被告自承確屬其所有，應依刑法第
    38條第1 項第2 款規定併予宣告沒收。
據上論斷，應依刑事訴訟法第273 條之1 第1 項、第299 條第1
項前段，毒品危害防制條例第10條第1 項、第2 項、第18條第1
項前段，刑法第11條前段、第38條第1 項第2 款、第51條第5 款
，判決如主文。
本案經檢察官乙○○到庭執行職務。
中　　華　　民　　國　　96　　年　　12　　月　　31　　日
                  刑事第十一庭      法  官  徐蘭萍
右正本證明與原本無異。
如不服本判決，應於判決送達後十日內，向本院提出上訴狀。
                                    書記官  莊川億
中　　華　　民　　國　　96　　年　　12　　月　　31　　日
